【裁判字號】    91,訴,350
【裁判日期】    921024
【裁判案由】    偽造文書等
【裁判全文】
臺灣板橋地方法院刑事判決                          九十一年度訴字第三五○號
    公  訴  人  臺灣板橋地方法院檢察署檢察官
    被      告  甲○○
右列被告因偽造文書等案件，經檢察官提起公訴（九十年度偵字第一六四九二號、九
十年度偵緝字第一○一七號），本院判決如左：
    主  文
甲○○連續行使偽造私文書，足以生損害於他人，處有期徒刑伍月，如易科罰金以
佰元折算壹日。
被訴業務侵占部分無罪。
    事  實
一、甲○○自民國八十八年十月十五日起，在丁○○與乙○○合夥經營位於臺北縣新
    莊市○○街八十一巷三號一樓之成衣店擔任會計，竟意圖為自己不法之所有，基
    於概括之犯意，於其任職期間在八十九年五月二十二日以前某時，利用丁○○之
    妻丙○○將丁○○在中國信託商業銀行新莊分行000000000000號帳
    戶之印鑑章交其使用之際，未經丁○○、丙○○之同意，擅自盜用前開印鑑章蓋
    印在空白之中國信託商業銀行取款憑條之存戶簽章欄，共計二張，嗣先於八十九
    年五月二十二日，以其中一張空白取款憑條擅自填載支取新臺幣 (下同) 三萬元
    而偽造取款憑條，並持以向中國信託商業銀行訛稱係丁○○欲領款三萬元，使該
    銀行承辦行員陷於錯誤，將丁○○前述帳戶內之存款三萬元交付予甲○○；甲○○續於同年五月二十三日，以另一張空白取款憑條擅自填載支取三十二萬元而偽
    造取款憑條，並持以向中國信託商業銀行土城分行佯稱係丁○○欲領款三十二萬
    元，使該銀行承辦行員陷於錯誤，交付前述帳戶內之存款三十二萬元，甲○○並
    即填寫匯款申請書，將該三十二萬元以自己名義匯至臺北國際商業銀行南蘆洲分
    行0000000000000號帳戶內 (此帳戶係由不知情之甲○○前夫劉明
    雄所開立而實際上是由甲○○使用之) ，足以生損害於丁○○及中國信託商業銀
    行。嗣因丁○○於同年五月底發現帳目有異，經核對後始查知上情。
二、案經丁○○訴請臺灣板橋地方法院檢察署檢察官偵查起訴。
    理  由
甲、有罪部分：
一、訊據被告甲○○坦承於八十九年五月二十三日偽造丁○○名義之取款憑條進而詐
    領三十二萬元存款及匯至劉明雄帳戶之犯罪事實，惟否認有於八十九年五月二十
    二日偽造丁○○名義之取款憑條及詐領三萬元存款之犯行，辯稱：取款憑條是伊
    所開的，但伊不確定這三萬元是不是伊所領的，這三萬元伊已經忘記了云云。經
    查：右揭犯罪事實業據告訴人丁○○指訴明確，且有中國信託商業銀行取款憑條
    影本二件、匯款申請書影本一件及第000000000000號帳戶存摺歷史
    交易資料查詢資料一件在卷可稽。且查，被告於本院訊問時初則承稱「三萬元部
    分我有領」 (見本院九十一年六月二十日訊問筆錄) ，嗣更自承丁○○前述帳戶
    之印鑑章平常是由丙○○保管，之前丙○○拿印鑑章給伊使用時，伊先蓋了空白
    的取款憑條，兩張取款憑條 (即八十九年五月二十二日三萬元取款憑條及同年五
    月二十三日三十二萬元取款憑條) 都是事先蓋好章的等語 (見本院九十一年十一
    月二十八日訊問筆錄) ，參以證人丙○○到庭時證稱其不知被告有蓋用丁○○印
    鑑章在空白取款憑條之行為等語 (見本院九十一年十一月二十八日訊問筆錄) ，
    足徵被告確有未經同意擅自盜蓋告訴人丁○○印鑑章而偽造取款憑條兩張，並均
    持以詐領存款之事實無訛，被告嗣後改稱：伊不確定這三萬元是不是伊所領的，
    這三萬元伊已經忘記了云云，無非事後諉責之詞，不足採信，本件事證明確，被
    告犯行洵堪認定。
二、核被告所為，係犯刑法第二百十六條、第二百十條之行使偽造私文書罪及第三百
    三十九條第一項之詐欺取財罪。被告盜用印章於私文書上，盜用印章係屬偽造私
    文書之部分行為，不另論罪，其偽造私文書後復持以行使，偽造之低度行為應為
    行使之高度行為所吸收，僅論以行使偽造私文書罪。又被告先後二次行使偽造私
    文書及詐欺取財犯行，均係時間緊接，觸犯構成要件相同之罪名，顯係基於概括
    犯意為之，應各依連續犯規定論以一罪並依法加重其刑。再被告所犯上開行使偽
    造私文書及詐欺取財二罪間，有方法結果之牽連關係，為牽連犯，應從一重之行
    使偽造私文書罪處斷。爰審酌被告之素行狀況、犯罪動機、手段、詐欺所得之金
    額及犯罪後態度等一切情狀，量處如主文所示之刑。查被告行為後，刑法第四十
    一條業於九十年一月四日經立法院修正通過，並經總統於九十年一月十日公布，
    而於同年一月十二日生效施行，其修正後條文為「犯最重本刑為五年以下有期徒
    刑以下之刑之罪，而受六個月以下有期徒刑或拘役之宣告，因身體、教育、職業
    、家庭之關係或其他正當事由，執行顯有困難者，得以一元以上三元以下折算一
    日，易科罰金。但確因不執行所宣告之刑，難收矯正之效，或難以維持法秩序者
    ，不在此限。」「併合處罰之數罪，均有前項情形，其應執行之刑逾六月者，亦
    同」，與修正前刑法第四十一條相較結果，修正後條文顯較有利於被告，故本件
    既符合修正後刑法第四十一條第一項規定之情形，自應依刑法第二條第一項前段
    規定，依修正後刑法第四十一條第一項規定併諭知易科罰金之折算標準。
三、公訴意旨另以：被告另於不詳時間以相同手法詐領告訴人丁○○前述帳戶存款八
    萬一千六百元。八十九年五月二十五日新竹國際商業銀行龍岡分行通知稱告訴人
    丁○○之甲存帳戶存款不足二萬元，被告認有機可乘，又承前開詐欺之概括犯意
    ，向乙○○謊稱告訴人丁○○上揭甲存帳戶存款不足五萬元需立即補足，致乙○○信以為真，遂自中國信託商業銀行新莊分行000000000000號丁○○之帳戶中，提領五萬元交付被告；嗣告訴人丁○○之妻丙○○自大陸返台，被
    告復向丙○○偽稱告訴人丁○○上揭甲存帳戶猶存款不足二萬元，致丙○○亦陷
    於錯誤再度交付被告二萬元，因認被告此部分亦均涉犯刑法第二百十六條、第二
    百十條之行使偽造私文書罪嫌 (指八萬一千六百元部分) 、第三百三十九條第一
    項之詐欺取財罪嫌 (指八萬一千六百元、五萬元及二萬元部分) 。惟查：
  (一)公訴意旨指被告於不詳時間以同前手法詐領告訴人丁○○前述帳戶存款八萬一千
    六百元，然告訴人丁○○於告訴狀內卻是指被告「陸續挪用八萬一千六百元」 (
    見臺灣板橋地方法院檢察署九十年度他字第一五三七號卷第三頁) ，此外，遍觀
    全卷均未見告訴人丁○○指明被告於何時何地盜領其前述帳戶存款八萬一千六百
    元，則如何認定被告有偽造告訴人丁○○名義之取款憑條及詐領八萬一千六百元
    存款之事實？況且，被告就此部分始終否認有何挪用或盜領情事，辯稱：在八十
    八年底的時候，除螢幕外，公司電腦整個設備都更換，換兩台主機、添購一台條
    碼機、兩支掃瞄槍、一台雷射印表機，共花十一、二萬等語。而查，依證人丙○○於本院調查時到庭證稱：被告在任職時，有買過條碼機、印表機等語 (見本院
    九十一年十一月二十八日訊問筆錄) ，及證人乙○○到庭證稱：有買過新的印表
    機，被告離開公司時印表機還在公司，也有條碼機等語 (見本院九十二年一月二
    日訊問筆錄) ，可見被告所辯並非全不可信。至於公訴意旨以：證人乙○○於偵
    查中稱「 (問：妳知道買電腦？) 公司需要什麼她就去買，有一次我問她為何有
    新電腦，她說是她私人的電腦，條碼機她則說不喜歡可以退」 (見臺灣板橋地方
    法院檢察署九十年度偵緝字第一○一七號卷第四十二頁) ，因而指被告所辯不實
    ；然查，證人乙○○經本院詢以「檢察官問妳時，說有一次妳問她怎麼會有新電
    腦，她說是她私人的電腦？」，證人乙○○卻答稱「從頭到尾沒有新電腦，只有
    銷存的電腦程式，甲○○說這個程式是試用的，如果不喜歡可以退，沒有新的電
    腦，只有新的印表機」 (見本院九十二年一月二十日訊問筆錄) ，竟與其偵查中
    所言不同，故憑證人乙○○在偵查中之證詞，實不足以為不利於被告之認定。此
    外，復查無其他積極證據足資證明被告有何公訴人所指偽造告訴人丁○○名義之
    取款憑條及詐領八萬一千六百元存款之情事，此部分不能證明被告犯罪，然因公
    訴意旨認此部分與前開論處罪刑部分有連續犯之裁判上一罪關係，基於審判不可
    分原則，爰不另為無罪之諭知。
  (二)就公訴意旨指八十九年五月二十五日新竹國際商業銀行龍岡分行通知稱告訴人丁○○之甲存帳戶存款不足二萬元，被告認有機可乘，又先後向乙○○、丙○○詐
    取五萬元、二萬元部分。訊據被告甲○○堅決否認有此詐欺犯行，辯稱：伊有跟
    乙○○講說新竹商銀甲存帳戶的錢不夠，那五萬元是乙○○自己去中國信託從丁○○帳戶匯款到新竹商銀；伊沒有拿到那筆二萬元等語。經查：
  １、據告訴人丁○○到庭陳稱：新竹商銀龍岡分行打電話通知我甲存帳戶缺錢，我
      就打電話給我太太丙○○，我太太那時人在國外，我太太說應該有留錢在臺灣
      ，銀行裡面應該有留十三萬，怎麼會缺錢，她就打電話給被告，她回國之後，
      被告就跟我太太拿兩萬等語。證人丙○○到庭證稱： (問：八十九年五月二十
      五日妳在國外時，妳先生有打電話給妳說銀行缺錢兩萬嗎？) 不是缺兩萬元，
      是缺十五萬元，我先生打電話給我，告訴我銀行通知少十五萬，我就打電話給
      被告，說我在去大陸前，有放十三萬元現金在她身上，新竹商銀是我先生個人
      的帳戶，不是公司在用的，所以才會現金放在被告那裡，我怕會跳票，我就跟
      她說妳先跟乙○○借兩萬，我回來之後我再還給乙○○，後來我回來後，我問
      被告說她有沒有跟乙○○拿兩萬，她說沒有，是她個人墊的，我就再拿兩萬元
      給她，約在五月二十八或二十九日在公司給她的，是下午一、二點左右，因為
      我都是下午一點多會去公司上班。後來在幾天後乙○○跟我說我欠她五萬，要
      我還她，我就問她我怎麼欠她五萬，她就說我二十五日的票被告跟她說少五萬
      ，她有領五萬元出來，她是把五萬元交給被告，還是她自己匯過去，這我就不
      知道等語 (均見本院九十一年十一月二十八日訊問筆錄) ，故公訴意旨指八十
      九年五月二十五日新竹國際商業銀行龍岡分行通知稱告訴人丁○○之甲存帳戶
      存款不足二萬元，已難認與事實相符。
  ２、依卷附之告訴人丁○○在中國信託商業銀行新莊分行00000000000
      0號帳戶之存摺歷史交易資料查詢資料，固可見八十九年五月二十五日當日確
      如公訴人所指有提領五萬元現金之事實 (見臺灣板橋地方法院檢察署九十年度
      他字第一五三七號卷第九頁) ，但經本院向新竹國際商業銀行龍岡分行函調告
      訴人丁○○甲存帳戶於八十九年五月間之交易往來明細，可見八十九年五月二
      十五日時亦有匯入五萬元之事實，有該交易往來明細一紙在卷可參。又經本院
      傳喚證人乙○○到庭，其證稱：八十九年五月二十五日那天被告說丁○○的新
      竹商銀龍岡分行甲存戶頭裡面缺五萬元，要我去幫她匯錢，我說丙○○沒有交
      代我，被告說丁○○的太太丙○○要出國前有交她一個備用提款單，就交給我
      ，我就請我先生直接去領錢，再幫她匯錢，新竹商銀匯入五萬元是我要我先生
      去匯的等語 (見本院九十二年一月二日訊問筆錄) ，足證公訴意旨指被告於八
      十九年五月二十五日向乙○○詐欺取得五萬元，要非事實。
  ３、公訴意旨及告訴人丁○○雖指：丙○○自大陸返台 (按丙○○係於八十九年五
      月二十四日出境，於同年五月二十七日返台，見卷附之入出境紀錄表) ，被告
      復向丙○○偽稱告訴人丁○○上揭新竹商銀甲存帳戶猶存款不足二萬元，致丙○○亦陷於錯誤再度交付被告二萬元。惟查，依證人丙○○於本院調查時到庭
      所述，其稱：我先生打電話給我，告訴我銀行通知少十五萬，我就打電話給被
      告，說我在去大陸前有放十三萬元現金在她身上，我怕會跳票，我就跟她說妳
      先跟乙○○借兩萬，我回來之後我再還給乙○○，我回台之後我問被告說她有
      沒有跟乙○○拿兩萬，她說沒有，是她個人墊的，我就再拿兩萬元給她等語，
      有如前述，則被告應無公訴意旨及告訴人丁○○所稱「向丙○○偽稱告訴人丁○○上揭新竹商銀甲存帳戶猶存款不足二萬元」之行為，難以遽認被告有如公
      訴意旨所指之施用詐術情節。至於證人丙○○所稱「我先生打電話告訴我銀行
      通知少十五萬，我就打電話給被告，說我在去大陸前有放十三萬元現金在她身
      上」乙節，倘係實情，何以告訴人丁○○於偵審時均未曾為如此指陳？依卷附
      之告訴人丁○○上揭新竹商銀甲存帳戶交易往來明細所示，可見八十九年五月
      二十四日時曾有匯入十萬元之事實，當日該甲存帳戶餘額為四萬零七百二十七
      元，翌日 (即同年五月二十五日) 則猶待兌付一紙面額八萬一千元之支票，故
      告訴人丁○○於告訴狀內稱「八十五年五月二十五日竹企龍岡分行通知告訴人
      甲存帳戶不足新臺幣二萬元」 (見臺灣板橋地方法院檢察署九十年度他字第一
      五三七號卷第三頁) ，應是有所誤記，尚難以其不符事實之陳述遽指被告確向
      丙○○詐得二萬元。
  ４、此外，復查無其他積極證據足資證明被告有何公訴人所指分別向乙○○、丙○○詐取五萬元、二萬元之情事，此部分不能證明被告犯罪，然因公訴意旨認此
      部分與前開論處罪刑部分有連續犯之裁判上一罪關係，基於審判不可分原則，
      爰不另為無罪之諭知，附此敘明。
乙、無罪部分：
一、公訴意旨略稱：被告甲○○於九十年四月十三日至臺北縣板橋市○○路○段三十
    七號之三告訴人騰翊興業有限公司 (以下簡稱騰翊公司) 經營之「美華泰進口精
    品生活館」應徵會計一職，並於同年四月十九日開始上班，詎被告竟意圖為自己
    不法之所有，得知公司每日營收高達六、七十萬元，於同年四月二十日，利用其
    擔任會計業務清點營收之機會，將其中十萬元營收款，易持有為所有，侵占入己
    。又分別於同年四月二十一日、二十二日，利用計算公司帳目之機會，明知二十
    一日營收為六十一萬六千四百二十七元；二十二日之營收應收七十二萬五千一百
    二十六元，並於帳目加總時，故意各短記五萬元，分別記載為五十六萬六千四百
    二十七元及七十二萬五千一百二十六元 (按應為六十七萬五千一百二十六元之誤
    ) ，並將現金共十萬元抽存侵占入己，嗣於同四月二十三日，美華泰生活館店長
    戊○○與職員己○○清點發現金庫現金收入短少，再會同總公司人員核對帳目後
    發現有異，並於被告工作之辦公桌抽屜內層，發現短少之現金十萬元，始知上情
    ，然被告發覺犯行已遭察覺，自同年四月二十四日即擅自離職，不知去向，因認
    被告涉嫌連續犯刑法第三百三十六條第二項之業務侵占罪嫌。
二、訊據被告甲○○堅決否認有何詐欺犯行，辯稱：伊沒有拿公司的錢，伊於九十年
    四月二十一日星期六清點二十日的營收現金，清點完後弄成一包交給會計己○○
    ，伊就下樓；又四月二十三日星期一那天發現金庫的錢有短少九萬多元，後來確
    有從桌子抽屜內拿出十萬元，伊不知那十萬元為什麼在抽屜裡，那張桌子是公桌
    ，伊在公司沒有固定的桌子等語。經查：
  (一)就公訴意旨指被告於九十年四月二十日 (星期五) 利用其擔任會計業務清點營收
    之機會，將其中十萬元營收款，易持有為所有侵占入己部分：
  １、查證人即原任職於騰翊公司擔任會計之己○○到庭固證稱：四月二十日那天的
      營收應該是第二天星期六清點的，是被告清點現金的，她清點完之後有把現金
      交給我，那時她是用一個塑膠袋裝起來交給我，並沒有告訴我總數是多少，我
      就把它放在金庫裡，並沒有做點收的動作。被告交給我的營收並沒有包括各收
      銀台的備用金，備用金是另外擺在金庫裡的一個小抽屜內。四月二十日的營業
      收入日報表是被告寫的，我有看過， (提示四月二十日營業收入日報表，存入
      金庫的錢應該是哪個欄位的金額？) 實存金額四十九萬七千零四十六元。當時
      沒有發現有什麼問題。後來四月二十三日星期一時銀行的人到公司收錢，被告
      有按每天 (四月二十、二十一、二十二日) 的營收現金金額各寫一張存款單，
      我從金庫把裝四月二十日營收的那包塑膠袋拿出來給銀行點收，在從金庫拿出
      來之前我都沒有動過那包塑膠袋，銀行的人點收時反應說裝四月二十日營收的
      那包數目不對，實際的現金比存款單寫的金額 (四十九萬七千零四十六元) 少
      十萬元，當時我和被告都在場等語 (見本院九十二年二月二十七日訊問筆錄)
      ，告訴人騰翊公司之代理人戊○○因而指被告侵占九十年四月二十日營收款中
      之十萬元。
  ２、惟查，依證人己○○上揭證述情節，參以其又稱：被告不會去開金庫，她也不
      知道怎麼開 (見本院九十二年二月二十七日訊問筆錄) ，若認被告確有侵占九
      十年四月二十日營收現金四十九萬七千零四十六元中之十萬元之行為，則其可
      能侵占之方式唯有：在翌日 (同年四月二十一日) 將現金交給己○○之前，將
      其中十萬元取出據為己有，僅交給己○○現金三十九萬七千零四十六元。但查
      ，被告在九十年四月二十日之營業收入日報表內正確計算出當日實存金額 (即
      應存入銀行之金額) 為四十九萬七千零四十六元，如其僅交出三十九萬七千零
      四十六元予己○○，倘若己○○當面即清點數目，被告豈非極易遭己○○發覺
      現金短少？事實上，正因己○○於收款當時並未即清點數目，本案應難遽指被
      告當時僅交出三十九萬七千零四十六元，而謂被告有侵占十萬元之犯行。
  ３、何況，據證人己○○稱：九十年四月二十三日星期一時銀行的人到公司收錢，
      被告有按每天的營收現金金額各寫一張存款單，銀行的人點收時反應說裝四月
      二十日營收的那包數目不對，實際的現金比存款單寫的金額 (四十九萬七千零
      四十六元) 少十萬元等情，本院因而詢其當天 (九十年四月二十三日) 是存入
      三十九萬七千零四十六元抑或四十九萬七千零四十六元？證人己○○答稱「是
      存三十九萬七千零四十六元」 (見本院九十二年六月二日訊問筆錄) 。然查，
      依卷附騰翊公司在華南商業銀行板新分行所開立帳戶之交易往來明細顯示，九
      十年四月二十三日時曾有一筆存入四十九萬七千零四十六元之紀錄，卻無存入
      一筆三十九萬七千零四十六元之紀錄，依此而言，證人己○○就九十年四月二
      十一、二十三日當時結算營收款之過程有無疏漏或誤記之情形？非全然無疑，
      自難遽認被告確有侵占九十年四月二十日營收款中之十萬元之犯行。
  (二)就公訴意旨指被告又於九十年四月二十一日、二十二日，利用計算公司帳目之機
    會，明知二十一日營收為六十一萬六千四百二十七元，二十二日之營收應收七十
    二萬五千一百二十六元，並於帳目加總時，故意各短記五萬元，分別記載為五十
    六萬六千四百二十七元及七十二萬五千一百二十六元 (按應為六十七萬五千一百
    二十六元之誤) ，並將現金共十萬元抽存侵占入己部分：
  １、查證人己○○於本院調查時到庭固證稱：公司金庫裡固定有四十五萬元的備用
      金，我每個星期一固定都會跟銀行換銅板，一個禮拜下來通常會有將近十萬元
      的紙鈔需要換銅板，九十年四月二十三日星期一時發現鈔票湊不到十萬元，我
      想星期一是算星期六、星期日的營收，是一天算完才算另外一天，星期六的錢
      算完，被告會先放在抽屜內，才算星期日的現金，算完之後，當時我要換銅板
      時發現紙鈔不到十萬元，所以我想她是不是放在抽屜的錢沒有拿出來，我就去
      翻抽屜，才發現抽屜裡面有紮成一綑的十萬元沒有拿出來，那十萬元是被告從
  星期六、星期日營收中各抽五萬元留下的等語 (見本院九十二年二月二十七日
      訊問筆錄) ，惟查，經本院詢以「妳說那張抽屜的桌子是被告的桌子？」，證
      人己○○答稱「不算是她的桌子，是我們專門算錢的桌子」 (見本院九十二年
      二月二十七日訊問筆錄) ，從而，依證人己○○上揭證述情節可知，被告在清
      點九十年四月二十一日 (星期六) 、四月二十二日 (星期日) 之營收現金時，
      曾將現金放在桌子抽屜內，至於猶留有十萬元在抽屜內未拿出來，實未必是被
      告故意為之。況該張抽屜之桌子並非供被告個人使用，難以遽認被告是故意將
      十萬元現金留在該抽屜內。
  ２、至於告訴人指被告在手寫單上就九十年四月二十一日、四月二十二日之營收現
      金各少算五萬元，即四月二十一日之營收現金 (指各收銀台內現金總合，包含
      各收銀台內之備用金六萬四千元) 應為六十一萬六千四百二十七元，被告故意
      少算為五十六萬六千四百二十七元，四月二十二日之營收現金 (含各收銀台內
      之備用金六萬四千元) 應為七十二萬五千一百二十六元，被告故意少算為六十
      七萬五千一百二十六元 (見臺灣板橋地方法院檢察署九十年度偵字第一六四九
      二號卷第十頁) 。但查，騰翊公司於每日均有將營業收入登載於「營業收入日
      報表」，依卷附之九十年四月二十一日、四月二十二日「營業收入日報表」所
      示，均已為正確之登載，如謂被告故意在上開手寫單故意少算金額是為了侵占
      十萬元，則如此方式能否遂其侵占之目的？實大有可疑。況且，告訴代理人戊○○指被告在上開手寫單就九十年四月二十二日部分計算現金總合六十七萬五
      千一百二十六元是故意少算五萬元 (即正確應為七十二萬五千一百二十六元)
      ，但查，依告訴人提出九十年四月二十二日「營業收入日報表」所示應存金額
      乃六十三萬六千一百二十六元，若再加上各收銀台的備用金六萬四千元 (八個
      收銀台各八千元) ，則當日各收銀台內現金總額應為七十萬零一百二十六元。
      亦即，告訴代理人戊○○指上開手寫單上計算出之正確金額應為「七十二萬五
      千一百二十六元」，但實際上，「七十二萬五千一百二十六元」並非正確。是
      以，上開手寫單所載本非正式之日報表，容或有計算錯誤之情形，憑上開手寫
      單上計算有誤之事實，不足以認定被告確有侵占騰翊公司營收款十萬元之犯行
      。
  (三)此外，復查無其他積極證據足資證明被告有何公訴人所指之業務侵占情事，此部
    分不能證明被告犯罪，爰依法諭知無罪之判決。
據上論斷，應依刑事訴訟法第二百九十九條第一項前段、第三百零一條第一項，刑法
第二條第一項前段、第五十六條、第二百十六條、第二百十條、第三百三十九條第一
項、第五十五條，罰金罰鍰提高標準條例第一條前段，判決如主文。
本案經檢察官王志超到庭執行職務。
中      華      民      國    九十二    年      十      月    二十四    日
                                臺灣板橋地方法院刑事第五庭
                                    法  官    戴   嘉   清
右正本證明與原本無異。
如不服本判決，應於判決送達後十日內，向本院提出上訴狀。
                                    書記官    陳   春   銘
中      華      民      國    九十二    年    十一      月      三      日
附錄本案論罪科刑法條全文：
刑法第二百十條
偽造、變造私文書，足以生損害於公眾或他人者，處五年以下有期徒刑。
刑法第二百十六條
行使第二百十條至第二百十五條之文書者，依偽造、變造文書或登載不實事項或使登
載不實事項之規定處斷。
刑法第三百三十九條
意圖為自己或第三人不法之所有，以詐術使人將本人或第三人之物交付者，處五年以
下有期徒刑、拘役或科或併科一千元以下罰金。
以前項方法得財產上不法之利益或使第三人得之者亦同。
前二項之未遂犯罰之。


司法院資訊處製作；財團法人民間司法改革基金會備份。
